臺灣高等法院刑事判決　　　　　　　　95年度上訴字第4212號
上　訴　人　臺灣板橋地方法院檢察署檢察官
被　　　告　乙○○
上列上訴人因被告偽造文書等案件，不服臺灣板橋地方法院95年
度訴字第210號，中華民國95年8月31日第一審判決（起訴案號：
臺灣板橋地方法院檢察署94年度偵字第21277號，併案審理案號
：臺灣板橋地方法院檢察署95年度偵字第3701號），提起上訴，
本院判決如下：
    主  文
原判決撤銷。
乙○○連續行使偽造私文書，足以生損害於他人，累犯，處有期
徒刑拾月。偽造如附表一、三、五所示之署押，均沒收。
    事  實
一、乙○○曾因違反動產擔保交易法案件，經臺灣板橋地方法院
    判處有期徒刑四月確定，於民國（下同）92年9月30日執行
    完畢，乙○○意圖為自己不法之所有，於94年3月間某日，
    在臺北縣樹林市○○街189號10樓之1丁○○住處，趁丁○○
    不注意，竊取丁○○所有之國泰世華商業銀行（下稱國泰世
    華銀行）信用卡（卡號：0000000000000000）、聯邦銀行信
    用卡（卡號：0000000000000000，起訴書記載為卡號不詳）
    、國泰世華銀行現金卡（卡號：000000000000）、萬泰銀行
    現金卡（卡號：000000000000，起訴書記載為卡號不詳）各
    一張，及丁○○之配偶甲○○所有之國泰世華銀行信用卡（
    卡號：0000000000000000）、現金卡（卡號：0000000000
    00）各一張，得手後，即承前為自己不法所有之意圖，基於
    行使偽造私文書及以不正方法由自動付款設備取得他人之物
    之概括犯意，為下列犯罪行為：
(一)、利用前開竊得之丁○○、甲○○信用卡，於附表一、三所示
    之時間地點，在信用卡消費簽帳單上，分別偽造「丁○○」
    、「甲○○」之署押簽名，佯以表示係該信用卡真正持卡人
    確認消費金額及持卡人同意對於所消費之金額遵守發卡銀行
    申請書約定條款負繳清責任之意後，持之行使交付於各該特
　　約商店，致各該特約商店店員誤認係真正持卡人持卡消費而
  　陷於錯誤，交付或提供附表一、三金額欄所示價值之物品或
    服務予乙○○，足以生損害於各該特約商店、國泰世華銀行
    、聯邦銀行等及真正持卡人丁○○、甲○○。
(二)、乙○○另於如附表二、四所示之時間、地點，持丁○○、甲○○之信用卡、現金卡，以冒用密碼不正方法，致使提款機
    即自動付款設備之識別系統對真正持卡人之識別陷於錯誤，
    而預借如附表二、四所示之現金予乙○○，分別計新臺幣（
    下同）99600元、50000元。嗣經丁○○、甲○○接獲帳單後
    發現其等之前開信用卡、現金卡遭人盜刷，始循線查悉上情
    。
(三)、乙○○因替丁○○辦理車輛過戶事宜，而取得丁○○之國民
    身分證等證件，竟意圖為自己不法之所有，基於同前行使偽
    造文書及詐欺取財之概括犯意，於94年4月2日，至臺北縣板
    橋市○○街85巷7號之代辦和信電訊股份有限公司（以下簡
    稱和信電訊公司）門號業務之先進事務機器有限公司，未經
    丁○○之同意或授權，即持丁○○之國民身分證，偽以「丁○○」之名義，申辦和信電訊公司0000000000號行動電話門
    號一組，並在附表五和信電訊公司行動電話服務申請書公司
    使用聯上申請人、立同意書簽章欄內各偽造「丁○○」之署
    押簽名一枚（該申請書一式三份，而以複寫方式複寫至客服
    聯、客戶聯、經銷商聯共計六枚），表示係丁○○本人向和
    信電訊公同申請租用該行動電話門號，以此方式偽造丁○○
    名義之行動電話服務申請書之私文書，致使先進事務機器有
    限公司不知情之承辦人員誤認其為丁○○本人，而將上開行
    動電話門號SIM卡一張交付予乙○○收執使用，足以生損害
    於和信電訊公司及丁○○本人（併案部分）。
二、案經國泰世華銀行訴由臺灣板橋地方法院檢察署發交臺北縣
    政府警察局樹林分局移送偵辦與移送併案審理。
    理  由
一、被告乙○○於審理時，除否認附表一編號四係其所為以外，
    坦承有附表一、二、三、四所示之盜刷信用卡及詐欺付款設
    備、附表五申辦和信電訊公司0000000000號行動電話門號等
    犯行，惟辯稱略以：「丁○○及甲○○之現金卡及丁○○之
    信用卡係丁○○借用，持卡消費及使用現金卡預借現金均獲
    丁○○、甲○○同意授權使用」等語。然查：
(一)、本件認定事實所引用之本件卷內所有卷證資料（包含人證與
    文書證據、物證等證據），並無證據證明係公務員違背法定
    程序所取得，又本件被告以外之人丙○、丁○○、甲○○於
    審判外之陳述，亦無刑事訴訟法第159條之1至之3所規定之
    不得作為證據之情形，且卷內之文書證據（含切結書、銀行
    覆函等），亦無刑事訴訟法第159條之4之顯有不可信之情況
    與不得作為證據之情形，則依刑事訴訟法第159條至159條之
    5之規定，本件認定事實所引用之本件卷證所有證據（包含
    人證與文書證據、物證等證據），均認為有證據能力，合先
    敘明。
(二)、前開事實業據告訴代理人丙○於警詢、偵查、本院指述在卷
    ，且據證人丁○○、甲○○於警詢、偵查、原審、本院證述
    明確，證人丁○○稱：「（如何被何人所偷？）就是被告，
　　發生事情是94年3月底，銀行打電話給我，說我的信用卡被
  　盜刷，我到銀行去調閱電話錄音，被告跟銀行通話的電話，
    我去銀行才知道是被告。我去問被告為何要盜刷我的卡，被
    告剛開始不承認，說是他朋友，我說只有他到我家去，才開
    始發生事情，後來被告有承認，被告在偵查中也說他缺錢，
　　所以偷我的信用卡、現金卡」、「我開卡車，我的車子都在
  　樹林俊英街那裡保養，我去保養車子時，因為之前有朋友開
    本票給我，後來本票有問題，我去保養車子時，我問我朋友
    是否有人可以幫忙處理本票（委託書附於94年度交查字第61
    3號偵查卷），剛好被告在哪裡，他說他可以處理。他希望
    將我的車子過戶給他，去辦貸款，結果車子有過戶到被告的
    名字，但是錢沒有給我」、「被告說會去幫我去要這張本票
    ，本票面額三十幾萬元」、「我後來給被告五萬元，後來被
　　告本票也沒有還給我，錢也沒有給我，這是去年3月份的事
  　情」，「（被告大約間隔幾天到你家？）連續三、四天，三
    月底銀行通知我時，我要去阻擋時，已經來不及」、「我是
    好心要幫被告，被告要我找工作讓他作，被告說他沒錢，我
　　身上沒錢只有那部車，所以借車子給他。我1997年份的貨車
  　車子以二十五萬元賣給被告，被告付我三萬多元，被告就不
    見了」等語。
(三)、並有被告書立之切結書，如附表一、二、三、四所示之盜刷
    信用卡及詐欺付款設備國泰世華銀行存摺存款未登摺資料，
　　丁○○、甲○○之現金卡遭盜用詳情信用卡簽帳單，附表一
　  所示之盜刷信用卡犯行國泰世華銀行信用卡系統歷史帳單彙
    總查詢資料，信用卡簽帳單五張、和信電訊公司行動電話服
    務申請書等在卷可查。且有卷附國泰世華銀行95年6月13日
    陳報狀（原審卷第75頁）：「乙○○曾於94年3月22日持丁○○信用卡（卡號：0000000000000000）至世華銀行蘆洲分
    行預借現金，經調閱當日影像，確認影像中操作人即為本案
    被告乙○○，提供相關證據VCD一份供參考」與被告提款錄
    影相片在卷可查，又聯邦商業銀行於95年12月21日（95）聯
    銀信卡字第8349 號函覆：「本行客戶丁○○於民國（下同
    ）91年8月間申辦本行卡號為0000000000000000之F1加油附
    卡乙張，惟該卡相關開卡紀錄因已逾資訊系統之保存期限，
    未能提供。黃君於94年5月反映其信用卡遭人冒用，經本行
　　查證後與冒用人（經查證聯邦商業銀行承辦人胡祐彬，經告
　  知為被告乙○○）取得聯繫，冒用人表示願負擔冒用款項並
    簽發票載金額新台幣86,268元之本票乙紙以賠償本行之損失
    」，且萬泰商業銀行95年12月25日臺北101字第09506050060
    號函覆：「丁○○於民國94年2月19日申請本行GEORGE &
    MARY現金卡，卡號：000000000000。跨行提款明細詳如附件
    。本行現金卡毋需電話開卡，卡片及密碼函係於民國94年3
    月4日指派行員親送至台北縣樹林市○○路521號（玉山傢俱
    ）交付於丁○○本人收訖無誤。該員於本行未持有信用卡，
    故無信用卡欠款」等情，被告對於前揭文書證據均無意見。
    至於被告對於記載：「本人乙○○（簽名捺指印），身分證
    號碼：Ｚ000000000（捺印），出生年月日：61.9.20，日前
    因竊取使用原持卡人丁○○信用卡（卡號：00000000000000
    00），及現金卡（帳號：000000000000），截至94年5月10
    日止，冒用信用卡帳款共計新台幣貳萬伍仟伍佰捌拾貳元整
    ，現金卡帳款共計新台幣貳萬零壹拾貳元整，已經貴行查明
    ，為免訟累，本人願意負清償責任並願於94年11月10日前清
    償上述款項，特此敘明」（他字第6448號偵卷第24頁）之切
    結書雖稱：「（對於切結書影本，有何意見？）沒有意見。
    我是因卡債問題，然後丁○○說我如果簽這份切結書銀行就
    不會向他催討，我也就沒有事，他們說我只要把卡債繳清就
    可以，我並沒有竊取丁○○的金融卡及信用卡」等語，然證
    人即國泰世華銀行職員證人郭世豪證稱：「被告在自由意志
    下簽切結書，切結書內容也看過，承認他拿去用」等語，足
    見被告之辯解並非可取。
(四)、被告於偵查辯稱：「（信用卡及現金卡都是徐為民給我的，
    我不知道是贓物。我坦承我有刷卡及領現金。金額如同告訴
    狀及切結書所載無誤」、「（你是否在在94年3月初在樹林
　　市○○街189號10樓之1住處竊取甲○○、丁○○物品？）否
　　，約在今年3、4月間，我朋友徐為民（已經死亡，見卷附死
  　亡證明書）到我家找我給我四至五張卡片，因為徐男知道我
    缺錢，所以找這幾張卡片讓我週轉，他沒有跟我說這幾張卡
    片是誰的，後來丁○○有跟我說他的卡被盜刷，我就問他徐
　　男有無到他家，他說有，所以我懷疑這些卡片是徐男偷的，
  　徐男有告訴我現金卡密碼」等語，但於原審卻稱：「我真的
    沒有偷。附表一編號四不是我去消費的，其餘都是我去消費
    。附表二編號一、二是我去預借現金的，密碼是丁○○告訴
    我的」，「（對於冒用甲○○信用卡簽帳單三份，有何意見
　　？）我沒有在簽帳單上簽名。所以簽名不是我所簽的」、「
  　（對於冒用丁○○信用卡簽帳單三份，有何意見？）沒有意
    見。簽帳單上之簽名是我所簽的。是我跟丁○○借信用卡去
    使用的」等語，又辯稱：「我與丁○○是朋友關係。我沒有
　　竊取丁○○及甲○○的信用卡及現金卡，我有持丁○○的信
  　用卡去刷卡消費，另外持丁○○的現金卡預借現金。我沒有
    持甲○○的信用卡去刷卡消費，不過我有持甲○○的現金卡
    去預借現金。我會有丁○○的現金卡及信用卡，及甲○○的
    現金卡，是因為我朋友徐為民與丁○○雙方認識，由丁○○
    借給我們的，甲○○的現金卡也是丁○○借給我的，因為當
    時我要買車，我在94年2、3月向丁○○借卡，在他家借的，
    當場有徐為民、我及一位朋友在場，我借了二張國泰世華的
    現金卡及一張信用卡及一張萬泰的現金卡，一張聯邦信用卡
　　。甲○○的部分是一張現金卡」、「因為我欠丁○○信用卡
　  及現金卡的金額，才會造成今日事件」。足見，其所稱之未
    竊取之情，因所陳取得信用卡與現金卡之來源與經過前後矛
    盾而不可取。至於被告雖曾辯解未簽甲○○之信用卡，否認
    附表一編號四之加油簽帳係其所為，但證人甲○○已經證述
    該刷卡非其所為，而被告於偵查亦稱：「信用卡及現金卡都
    是徐為民給我的，我不知道是贓物（此部分不可採，理由為
　　前後矛盾）。我坦承我有刷卡及領現金。金額如同告訴狀及
  　切結書所載無誤」等語，足見，被告辯解甲○○之信用卡簽
    帳非其所為，並不可信。
(五)、原審判決雖以被告如何知悉該等信用卡、現金卡之密碼，而
    得以持信用卡、現金卡預借、提領現金等置疑，而告訴人則
　　具狀要求函查信用卡開卡錄音等資料，然國泰世華銀行95年
  　12月19日陳報狀記載：「丁○○及甲○○之信用卡均是以操
    作語音系統方式開卡，即致電中華電信語音系統以電話按鍵
    輸入開卡資料，電腦系統核對輸入資料無誤後即進行開卡，
    並無錄音可茲提供。另查丁○○及甲○○二人之現金卡開卡
    均係以現金卡及密碼於ATM自動化設備提款機進行操作，需
    變更亦需至提款機操作變更，無其他臨櫃或電話變更之方式
    」，又國泰世華銀行95年7月20日95國世銀業控字第1362號
　　函，關於該行現金卡密碼變更程序：「有關本行現金卡密碼
  　變更須持現金卡及原密碼至ATM提款機操作，操作流程如下
    所述：(一)、變更晶片密碼：插入晶片現金卡「輸入原晶片密
    碼」「選擇其他服務」「選擇晶片金融卡密碼變更」「請輸
    入新晶片金融卡密碼6至12位數」「請再次輸入新晶片金融
　　卡密碼6至12位數」晶片密碼變更成功。(二)、變更磁條密碼
  　：插入晶片現金卡「輸入原晶片密碼」「選擇其他服務」「
    選擇磁條金融卡密碼變更」「請輸入原磁條金融卡密碼」「
    請輸入新磁條金融卡密碼」「請再次輸入新磁條金融卡密碼
    」磁條密碼變更成功」。而聯邦商業銀行於95年12月21日（
    95）聯銀信卡字第8349號函覆：「本行客戶丁○○卡號0000
    000000000000之F1加油附卡，相關開卡紀錄因已逾資訊系統
    之保存期限，未能提供」，且萬泰商業銀行95年12月25日臺
    北101字第09506050060號函覆：「丁○○於民國94年2月19
    日申請本行GEORGE &MARY現金卡，卡號：000000000000。跨
    行提款明細詳如附件。本行現金卡毋需電話開卡」等，有前
    述銀行函在卷可查。且證人丁○○陳明信用卡等係放在家中
    神桌上，並常不刷卡，而甲○○之信用卡放在背包等情，並
    稱：「你的信用卡、現金卡是否曾被竊取？）是。應該是在
    94年3月初在樹林市○○街189號10樓之1住處被乙○○竊取
    ，我現在已經沒有住在該址，因為我請乙○○來幫我修電腦
    ，一直到銀行通知我我才知道我的信用卡、現金卡被盜用，
    現金卡是我本人辦的，因為當初我以為我只有掉一張信用卡
    。詳細被盜用內容如同警詢所載。本來銀行要我還這些錢，
    後來我就帶乙○○去銀行，他也坦承是他偷的，他並簽立切
    結書」。另證人甲○○則稱：「除了申辦信用卡有將資料給
    銀行，被告幫我修電腦時，被告跟我要電腦密碼，因為電腦
    的密碼是我的出生年月日，我跟被告說密碼是我的出生年月
    日，我有寫給被告，大約是94年3月間的事情。我先生委託
    被告去要錢時，有寫壹張單子，被告說我要當證人，上面有
    寫我的出生年月日及身份證字號」等語，兼以被告向丁○○
    購車辦理過戶，則其取得丁○○、甲○○之身分證或個人資
    料、密碼等，以前述銀行函覆方式取得密碼即溢領現金即符
    合常理。
(六)、乙○○因替丁○○辦理車輛過戶事宜（買賣契約書附於94年
    度交查字第613號偵查卷第9頁），而取得丁○○之國民身分
    證等證件，於94年4月2日，至臺北縣板橋市○○街85巷7號
    之代辨和信電訊公司門號業務之先進事務機器有限公司，未
    經丁○○之同意或授權，即持前開丁○○之國民身份證，偽
    以「丁○○」之名義，申辦和信電訊公司0000000000號行動
    電話門號一組，並在附表五和信電訊公司行動電話服務申請
    書公司使用聯上申請人、立同意書簽章欄內各偽造「丁○○
    」之署押簽名一枚（該申請書一式三份，而以複寫方式複寫
    至客服聯、客戶聯、經銷商聯共計六枚），表示係丁○○本
    人向和信電訊公同申請租用該行動電話門號，以此方式偽造
    丁○○名義之行動電話服務申書之私文書，致使先進事務機
    器有限公司不知情之承辦人員誤認其為國峰本人，而將上開
    行動電話門號SIM卡一張交付予乙○○收執使用等情，業據
    被告於本院審理期日坦承，核與證人丁○○所陳相符，且有
    和信電訊公司行動電話服務申請書（使用聯上申請人簽章欄
    內偽造「丁○○」之簽名）在卷可查。
(七)、被告於本院審理時雖承認簽帳與提款，然辯稱因為沒電話，
    他們才借給我用等語，但查，被告以信用卡刷卡以及使用現
    金卡提領現金，其中信用卡消費地點包括銀樓、汽車旅館、
    加油站（如附表所示），現金則密集提款（如附表二、四）
    ，如被害人係同意被告使用，則如何得知被告如何刷卡以及
    提領多少現金，且如何清償，是被告所為辯解與常理顯然違
    背，至於被告辯稱係借電話使用，但被告卻在和信電訊公司
    行動電話服務申請書上帳單地址，故意填載不同之地址臺北
    縣樹林市○○街93號，足見被告所為辯解並不可採信。
(八)、原審判決雖以被告固曾於偵訊時自陳冒用證人丁○○、甲○○之信用卡、現金卡，然其自白情節並非完整，且證人丁○○、甲○○之證述又有諸多違反常情之處，客觀上並無足以
    補強其自白事實內容為真之證據存在，是依卷附證據，尚未
    達於一般人均不致有所懷疑之程度，而為被告無罪之判決。
    惟查，證人丁○○、甲○○陳明與被告並非多年朋友，彼此
    間過去亦從無借貸關係，衡情證人丁○○、甲○○實無將渠
    等所申請之信用卡、現金卡以違背常理之方式借予被告使用
    之必要，況證人丁○○將其所有汽車賣予被告（卷附買賣契
    約），被告尚未將車款付清，證人丁○○何以會再將信用卡
    、現金卡無故借予被告無限制使用，再被告並無法提出證人
    丁○○、甲○○借其信用卡、現金卡使用之證據供調查，其
    所辯解丁○○及甲○○之現金卡及丁○○之信用卡係丁○○
    借用，持卡消費及使用現金卡預借現金均獲得丁○○、甲○○之同意授權使用云云，與常情違背，應不足採信。原審判
    決以證人甲○○之手機借予被告使用，足見於94年3月間，
    證人丁○○、甲○○及被告之關係匪淺，實無法排除證人丁○○、甲○○將現金卡、信用卡借予被告使用之可能性，判
    處被告無罪，然忽略證人甲○○證稱：「被告到我家時，有
    幫我修電腦。被告開口向我先生借電話，但是我先生有在使
    用，我先生要我將我的手機借給他，我借他二天，二天後被
    告說手機不見了，說要賠我壹個手機」等語，則原審判決應
    不符論理法則，至於丁○○知悉遭盜刷與盜領之後，與銀行
    聯繫書立切結書，隨後由銀行聯繫被告後，被告應允付款亦
    書立切結書等各情，並據國泰世華銀行具狀陳明，是原審之
    認定即有未洽，本件爭點僅有被告所辯解之獲得丁○○、甲○○授權是否屬實，而證人丁○○、甲○○均證述並未授權
    被告簽帳刷信用卡以及提領現金、申請電話，且以上之行為
    ，涉及不確定之消費金額及提款，衡情證人丁○○、甲○○
    如何預知被告簽帳消費、提領現金、使用電話之金額，而事
    先同意授權，況被告先辯解信用卡、現金卡來自於已經死亡
    之徐為民，嗣後始坦承係其所消費、提領，但改稱係丁○○
    借用，而被告在未清償向丁○○之購車款之前（卷附買賣契
    約書），衡情丁○○即無可能再為此種違背常理之借用信用
    卡與現金卡，是被告所為辯解顯然不可採信。
(九)、綜上，本件事證明確，被告所辯並非可取，其犯行應堪認定
    ，並依法論科。
二、論罪科刑部分：
(一)、按被告行為後，94年2月2日修正公布之刑法（下稱新法）已
    於95年7月1日施行，新法第2條第1項規定：「行為後法律有
    變更者，適用行為時之法律。但行為後之法律有利於行為人
    者，適用最有利於行為人之法律」，係規範行為後法律變更
    所生新舊法律比較適用之準據法，於新法施行後，自應適用
    新法第2條第1項之規定，為「從舊從輕」之比較；又比較新
    舊法時，應就罪刑有關之共犯、未遂犯、想像競合犯、牽連
    犯、連續犯、結合犯，以及累犯加重、自首減輕暨其他法定
    加減原因（如身分加減）與加減比例等一切情形，本於統一
    性及整體性原則，綜其全部罪刑之結果而為比較（最高法院
    95年度第八次刑事庭會議決議參照）。
１、被告行為後，刑法第56條連續犯之規定，業已刪除，此刪除
    雖非犯罪構成要件之變更，但顯已影響行為人刑罰之法律效
    果，自屬法律有變更，是自應依新法第2條第1項規定，比較
    新、舊法何者對被告有利。經比較新、舊法結果，被告行為
    時法律即舊法對其較為有利。
２、被告行為後，刑法第55條後段之牽連犯規定亦經刪除。是於
    新法修正施行後，被告所為行使偽造私文書及詐欺取財之犯
    行，即須分論併罰。比較新、舊法之規定，修正後之規定對
    於被告較為不利，依刑法第2條第1項之規定，自應適用行為
    時且較有利於被告之法律，即刑法第55條後段之規定，從較
    重之一罪予以論處。
３、刑法第320條第1項竊盜罪，法定刑為五年以下有期徒刑、拘
    役或五百元以下罰金。刑法第339條第1項之法定刑為五年以
    下有期徒刑、拘役或科或併科一千元以下罰金。修正後刑法
    施行法增訂第1條之1規定：「中華民國94年1月7日刑法修正
    施行後，刑法分則編所定罰金之貨幣單位為新臺幣。94年1
    月7日刑法修正時，刑法分則編未修正之條文定有罰金者，
    自94年1月7日刑法修正施行後，就其所定數額提高為三十倍
    。但72年6月26日至94年1月7日新增或修正之條文，就其所
    定數額提高為三倍」，另刑法第33條第5款修正為：「主刑
    之種類如下：五、罰金：新臺幣一千元以上，以百元計算之
    。」是依修正後之法律，刑法第320條第1項竊盜罪、第339
    條第1項之詐欺罪所得科處之罰金刑，最高分別為新臺幣一
    萬五千元、三萬元、最低為新臺幣一千元；然依被告行為時
    之刑罰法律，即罰金罰鍰提高標準條例第1條前段規定之提
    高倍數十倍及修正前刑法第33條第5款規定之罰金最低額一
    元計算，該二罪之罰金刑最高為銀元三萬元即新臺幣九萬元
    ，最低額為銀元一元即新臺幣三元，比較上述修正前、後之
    刑罰法律，自以被告行為時關於科處罰金刑之法律較有利於
    被告。
４、累犯部分：修正前刑法第47條原規定：「受有期徒刑之執行
    完畢，或受無期徒或有期徒刑一部之執行而赦免後，五年以
    內再犯有期徒刑以上之罪者，為累犯，加重本刑至二分之一
    」，修正後之刑法47條第1項則規定：「受徒刑之執行完畢
    ，或一部之執行而赦免後，五年以內故意再犯有期徒刑以上
    之罪者，為累犯，加重本刑至二分之一」；查本件被告有如
　　事實欄所載之有期徒刑執行紀錄，此有被告前案紀錄表附卷
　  可參，其於受有期徒刑執行完畢後，五年以內故意再犯本件
    有期徒刑以上之罪，不論依修正前、後之刑法47條規定，均
    構成累犯；比較新舊法之結果，修正後之規定，並未較有利
    於被告。
５、綜合上述各條文修正前、後之比較，自應適用被告行為時之
    法律，即修正前刑法之相關規定及罰金罰鍰提高標準條例第
    二條規定，予以論處。
(二)、被告竊盜之信用卡後，復連續偽造丁○○、甲○○簽名，進
    而先後偽造附表一、三簽帳單之私文書，並持以行使，而以
    刷卡消費方式詐得附表一、三所示商品，足以生損害於發卡
    銀行即銀行、附表一、三所示特約商店即及丁○○、甲○○
    本人，復連續持竊得之丁○○、甲○○之信用卡、現金卡，
    使用密碼，冒係丁○○、甲○○而從附表二、四之自動付款
    設備預借現金，核其此部分所為，係犯刑法第320條第1項之
    竊盜罪、刑法第216條、第210條之行使偽造私文書罪、刑法
　　第339條第1項之詐欺取財罪及刑法第339條之2第1項之以不
  　正方法由自動付款設備取得他人之物罪。被告於信用卡簽帳
    單上偽造署押之行為係偽造私文書之部分行為，而其偽造後
    持以行使，其偽造之低度行為已為行使之高度行為所吸收，
    均應不另論罪。被告多次行使偽造私文書、詐欺取財及以不
    正方法由自動付款設備取得財物之犯行，均時間緊接、方法
　　相同，所犯均係構成要件相同之罪名，顯係基於概括犯意為
  　之，為連續犯，應依修正前刑法第56條之規定論以一罪，並
    加重其刑。又被告所犯上開四罪間，有方法結果牽連關係，
    應依修正前刑法第55條規定從一重之連續行使偽造私文書罪
    處斷。至於併案審理之被告在和信電訊公司行動電話服務申
    請書公司使用聯上申請人簽章欄內偽造「丁○○」之署押等
　　之事實，核被告此部分所為，係犯刑法第216條、第210條之
  　行使偽造私文書罪、第339條第1項之詐欺取財罪。被告偽造
    如附表五所示署押簽名之行為，為偽造私文書階段行為，不
    另論罪；又其偽造私文書後，復進而為行使行為，其偽造低
    度行為，為行使之高度行為吸收，亦不另論罪。被告行使偽
    造私文書之目的，在於詐取SIM使用，所犯行使偽造私文書
    與詐欺取財罪間，有方法目的牽連關係為牽連犯，應依修正
    前刑法第55條規定，從一較重之行使偽造私文書罪處斷。被
    告先後所犯行使偽造私文書犯行，時間緊接、方法相同，所
    犯均係構成要件相同之罪名，顯係基於概括犯意為之，為連
    續犯，應依修正前刑法第56條之規定論以一罪，並加重其刑
    。被告乙○○曾因違反動產擔保交易法案件，經臺灣板橋地
    方法院判處有期徒刑四月確定，於92年9月30日執行完畢，
    有被告前案紀錄表在卷可參，其於五年以內故意再犯本件有
    期徒刑以上之罪，為累犯，應依刑法第47條規定加重其刑。
(三)、公訴意旨雖僅就被告附表一、二所示之犯行提起公訴，然檢
    察官就犯罪事實一部起訴者，其效力及於全部，被告所犯如
    事實欄所載附表一、二以外之其餘犯罪事實部分（附表三、
    四與在附表五和信電訊公司行動電話服務申請書公司使用聯
    上申請人簽章欄內偽造丁○○等檢察官函送併案審理之部分
    ），與前揭業經起訴書敘明之附表一、二部分，應適用舊刑
    法第55條、第56條，而有牽連犯或連續犯之裁判上一罪之關
    係，自應就屬於裁判上一罪之部分併予審究裁判。
(四)、原審未審及此，以丁○○與甲○○之陳述不一致之瑕疵等情
    ，遽為被告無罪之諭知，自難謂洽，檢察官上訴意旨以原審
    判決不符論理法則等語，指摘原判決諭知無罪為不當，非無
    理由，自應將原判決撤銷改判。爰審酌被告犯罪之動機、目
　　的、所受之刺激、手段、品行、智識程度、所盜刷之金額與
  　盜領現金之金額所生危害，及犯後推諉態度、迄今仍未清償
    等一切情狀，量處如主文所示之刑。被告在附表一、三所示
    各該信用卡簽帳單上所偽造之丁○○、甲○○之署押，在附
    表五和信電訊公司行動電話服務申請書公司使用聯上申請人
    簽章欄內偽造丁○○之署押（該申請書一式三份，而以複寫
    方式複寫至客服聯、客戶聯、經銷商聯共計六枚），不問屬
    於犯人與否，均應依刑法第219條規定，宣告沒收。
據上論斷，應刑事訴訟法第369條第1項前段、第364條、第299條
第1項前段，刑法第2條第1項、第56條（修正前）、第55條（修
正前）、第47條（修正前）、第216條、第210條、第339條第1項
、第339條之2第1項、第219條，罰金罰鍰提高標準條例第1條前
段，判決如主文。
本案經檢察官劉文水到庭執行職務。
中　　華　　民　　國　　96　　年　　 1　　月　　9  　日
　　　　　　　　　刑事第十二庭  審判長法　官　蔡永昌
　　　　　　　　　　　　　　　　　    法　官  陳榮和
　　　　　　　 　 　　　　　　　　　　法　官  施俊堯
以上正本證明與原本無異。
如不服本判決，應於收受送達後十日內向本院提出上訴書狀，其
未敘述上訴之理由者並得於提起上訴後十日內向本院補提理由書
（均須按他造當事人之人數附繕本）。
                                      書記官  陳彥蕖
中　　華　　民　　國　　96　　年　　 1　　月　　9  　日
附表一：（盜刷信用卡購物）（起訴部分）、此部分共5423元。
敘述方式：編號、時間地點、金額（新台幣）、所盜刷之信用
　　　　　卡、在信用卡簽帳單上偽造之署押。
01、94年3月27日4時6分、頂好超市國賓店、1452元、丁○○所
    有之卡號0000000000000000號信用卡、丁○○。
02、94年3月27日17時42分、元昌銀樓、2100元、丁○○所有之
    卡號0000000000000000號信用卡、丁○○。
03、94年3月28日0時27分、香格格汽車旅館、1280元、丁○○所
    有之卡號0000000000000000號信用卡、丁○○。
04、94年4月7日1時51分許、樹林市○○路280之2號和信加油站
    、591元、甲○○所有之卡號0000000000000000號信用卡、
    甲○○。
附表二：（使用信用卡、現金卡至自動櫃員機預借現金）（起訴
部分）、此部分共99600元。
敘述方式：編號、時間地點、領取金額（不含手續費及管理費）
、所盜用之卡片。
01、94年3月15日23時39分、不詳、20000元、甲○○所有之卡號
    000000000000號現金卡。
02、94年3月16日4時50分、不詳、39800元、甲○○所有之卡號
    000000000000號現金卡。
03、94年3月21日8時34分、台新銀行南新莊分行、800元、丁○○所有之卡號000000000000號現金卡
04、94年3月21日15時18分、不詳、19000元、丁○○所有之卡號
    000000000000號現金卡
05、94年3月22日12時54分、國泰世華銀行蘆洲分行、20000元、
    丁○○所有之卡號0000000000000000號信用卡。
附表三：（盜刷丁○○聯邦銀行信用卡購物，卡號：0000000000
000000）（為起訴效力所及部分）、在信用卡簽帳單上偽造丁○○之署押、此部分共89118元。
敘述方式：編號、時間地點、金額（新台幣）
01、94年4月6日、元昌銀樓、38000元。
02、94年4月8日、聯邦商業銀行、20000元。
03、94年4月8日、元昌銀樓、25000元。
04、94年4月9日、CASH ADVANCE PERCENT FEE、650元。
05、94年4月9日、台亞石油股份有限公司、950元。
06、94年4月10日、中國信託商業銀行、2000元。
07、94年4月11日、碧雲天汽車旅館迴龍館、680元。
08、94年4月12日、CASH ADVANCE PERCENT FEE、200元。。
09、94年4月12日、頂好Wellcome迴龍站、1438元。
10、94年4月12日、中國石油迴龍站、200元。
附表四：（盜領丁○○萬泰商業銀行現金卡，卡號：0000000000
00）（為起訴效力所及部分）、此部分共50000元。
敘述方式：編號、日期、交易時間、終端機代號、金額（新台幣
）
01、94年3月16日、135918、00000000、20000元。
02、94年3月16日、135954、00000000、20000元。
03、94年3月18日、115119、04751、10000元。
以上附表一至附表四共244141元。
附表五：乙○○於94年4月2日，至臺北縣板橋市○○街85巷7號
　　　　之代辨和信電訊公司門號業務之先進事務機器有限公司
　　　　，未經丁○○之同意或授權，即特前開丁○○之國民身
  　　　分證，偽以「丁○○」之名義，申辦和信電訊公司
    　　0000000000號行動電話門號一組，並在和信電訊公司行
      　動電話服務申請書公司使用聯上申請人、立同意書簽章
        欄內各偽造「丁○○」之署押簽名一枚（該申請書一式
        三份，而以複寫方式複寫至客服聯、客戶聯、經銷商聯
        共計六枚）（併案部分）。
附錄：本案論罪科刑法條全文
刑法第320條第1項
意圖為自己或第三人不法之所有，而竊取他人之動產者，為竊盜
罪，處5年以下有期徒刑、拘役或500元以下罰金。
刑法第339條
意圖為自己或第三人不法之所有，以詐術使人將本人或第三人之
物交付者，處5年以下有期徒刑、拘役或科或併科1千元以下罰金
。
以前項方法得財產上不法之利益或使第三人得之者，亦同。
前二項之未遂犯罰之。
刑法第339條之2
意圖為自己或第三人不法之所有，以不正方法由自動付款設備取
得他人之物者，處3年以下有期徒刑、拘役或1萬元以下罰金。
以前項方法得財產上不法之利益或使第三人得之者，亦同。
刑法第210條
偽造、變造私文書，足以生損害於公眾或他人者，處 5 年以下有
期徒刑。
刑法第216條
行使第 210 條至第 215 條之文書者，依偽造、變造文書或登載
不實事項或使登載不實事項之規定處斷。
